【裁判字號】    98,審訴,976
【裁判日期】    980630
【裁判案由】    毒品危害防制條例
【裁判全文】
臺灣高雄地方法院刑事判決             98年度審訴字第976號
公  訴  人  臺灣高雄地方法院檢察署檢察官
被      告  乙○○
指定辯護人  本院公設辯護人馬碩遠
上列被告因毒品危害防制條例案件，經檢察官提起公訴（98年度
毒偵緝字第29號），本院合議庭裁定由受命法官獨任依協商程序
審理，判決如下：
    主  文
乙○○施用第一級毒品，累犯，處有期徒刑捌月；又施用第二級
毒品，累犯，處有期徒刑肆月。應執行有期徒刑拾月。
    事實及理由
一、本件犯罪事實及證據，除犯罪事實「甫於95年0 月23日易科
    罰金執行完畢」更正為「甫於95年10月23日易科罰金執行完
    畢」；犯罪事實中之「安非他命」均更正為「甲基安非他命
    」；證據部分補充「被告乙○○於本院審理中之自白」外，
    餘均引用檢察官起訴書之記載，如附件。
二、本件被告業已認罪，並經辯護人協助下與檢察官於審判外達
    成協商之合意，渠等合意內容為：被告願受科刑範圍如主文
    所載。經核被告所為，係犯毒品危害防制條例第10條第1 項
    之施用第一級毒品罪，及同條第2 項之施用第二級毒品罪，
    而被告有起訴書所載之前科紀錄乙情，有臺灣高等法院被告
    前案紀錄表在卷可稽，其受有期徒刑執行完畢，5 年內故意
    再犯本件最重本刑為有期徒刑以上之2 罪，為累犯，均應依
    刑法第47條第1 項規定加重其刑。此外，上開協商合意內容
    ，並無刑事訴訟法第455 條之4 第1 項所列不得認罪協商之
    情形，本件既經檢察官聲請改依協商程序而為判決，本院爰
    不經言詞辯論，於協商合意範圍內為協商判決。
三、應適用之法條：刑事訴訟法第455 條之4 第2 項、第455 條
    之8 、第454 條第2 項，毒品危害防制條例第10條第1 項、
    第2 項，刑法第11條前段、第47條第1 項、第51條第5 款。
四、本判決除有刑事訴訟法第455 條之4 第1 項第1 款、第2 款
    、第4 款、第6 款、第7 款所定情形之一，或違反同條第2
    項規定者外，不得上訴。
本案經檢察官陳麗琇到庭執行職務。
中    華    民    國    98    年    6     月    30    日
                  刑事第十庭    法  官  陳君杰
以上正本證明與原本無異。
如不服本判決應於收受判決後10日內向本院提出上訴書狀，並應
敘述具體理由。其未敘述上訴理由者，應於上訴期間屆滿後20日
內向本院補提理由書(均須按他造當事人之人數附繕本)「切勿逕
送上級法院」。
中    華    民    國    98    年    6     月    30    日
                                書記官  李承悌
附錄本判決論罪科刑法條全文：
毒品危害防制條例第10條
施用第一級毒品者，處6 月以上5 年以下有期徒刑。
施用第二級毒品者，處3年以下有期徒刑。
附件：
臺灣高雄地方法院檢察署檢察官起訴書
                                    98年度毒偵緝字第29號
    被      告  乙○○  女  32歲（民國○○年○○月○○日生）
                        住高雄縣岡山鎮○○里○○路23號6
                        樓之4
                        國民身分證統一編號：Ｚ000000000號
上列被告因違反毒品危害防制條例案件，已經偵查終結，認應該
提起公訴，茲將犯罪事實及證據並所犯法條分敘如下：
            犯罪事實
一、乙○○曾於民國95年間，因偽造文書案件，經臺灣高雄地方
    法院以95年度簡字第3365號判決判處有期徒刑6月確定，甫
    於95年0月23日易科罰金執行完畢。又於民國95年間曾因施
    用毒品案件，經臺灣高雄地方法院裁定命入戒治處所施以強
    制戒治，於97年2月15日釋放，經本署檢察官以97年度戒毒
    偵字第84號為不起訴分確定。詎仍不知悔改，仍於前述強制
    戒治執行完畢釋放後5年內，基於施用第一級毒品海洛因及
    第二級毒品安非他命之犯意，於97年9月11日，在高雄縣岡
    山鎮○○路23號6樓之4住宅內，施用第一級毒品海洛因及二
    級毒品安非他命1次，嗣於同日19時許，為警在高雄縣梓官
    鄉○○路263巷旁之鐵皮屋內查獲，經警採其尿液送驗呈嗎
    啡、甲基安非他命陽性反應，始悉上情。
二、案經高雄縣政府警察局岡山分局報告偵辦。
            證據並所犯法條
一、證據清單及待證事實
   ┌───┬──────────┬──────────┐
   │編  號│證據清單            │待證事實            │
   ├───┼──────────┼──────────┤
   │一    │被告乙○○於偵訊中之│坦承於上開時地施用安│
   │      │供述                │非他命              │
   ├───┼──────────┼──────────┤
   │二    │臺灣檢驗科技股份有限│證明被告採尿檢驗結果│
   │      │公司濫用藥物尿液檢驗│呈嗎啡、甲基安非他命│
   │      │報告、高雄縣政府警察│陽性反應，足見被告有│
   │      │局岡山分局赤崁派出所│施用第一、二級毒品海│
   │      │毒品案件嫌犯尿液採證│洛因、甲基安非他命之│
   │      │檢驗對照表1份       │行為                │
   ├───┼──────────┼──────────┤
   │三    │本署刑案資料查註紀錄│證明被告前因施用毒品│
   │      │表、全國施用毒品案件│案件，於97年2月15日 │
   │      │                    │強制戒治執行完畢釋放│
   │      │                    │，並經本署檢察官不起│
   │      │                    │訴處分確定。足見被告│
   │      │                    │係於前開強制戒治執行│
   │      │                    │完畢釋放後5年內再犯 │
   │      │                    │本件施用毒品之罪之事│
   │      │                    │實。                │
   └───┴──────────┴──────────┘
二、核被告乙○○所為，係犯毒品危害防制條例第10條第1、2項
    施用第一、二級毒品罪嫌。被告持有第二級毒品安非他命後
    進而施用第二級毒品安非他命，其持有毒品之低度行為應為
    施用毒品之高度行為所吸收，不另論罪。被告以一施用行為
    同時觸犯上開2罪名，為想像競合犯，請依刑法第55條規定
    ，從一重之施用第一級毒品罪嫌處斷。又被告有犯罪事實欄
    所示犯罪科刑及執行完畢情形，有本署刑案資料查註紀錄表
    在卷可稽，其於受有期徒刑執行完畢後，5年內故意再犯本
    件有期徒刑以上刑期之罪，為累犯，請依刑法第47條加重其
    刑。
三、依毒品危害防制條例第23條第2項、刑事訴訟法第251條第1
    項提起公訴。
    此  致
臺灣高雄地方法院
中    華    民    國    98    年    2     月    27    日
                              檢  察  官  甲○○
                              檢  察  官  丙○○
上正本證明與原本無異
中    華    民    國    98    年    3     月    4     日
                              書  記  官  劉瑞貞


司法院資訊處製作；財團法人民間司法改革基金會備份。
